

Rodolfo de Jesus Silva

E-mail: rodolfoti.jesus@gmail.com – Celular: +55 (35)9 9850-9829 🕓

LinkedIn: rodolfoj-silva/ | GitHub: /lrodolfol Endereço: São Lourenço/MG - CEP:37470-000

Idade: 27 - Casado

.NET | PHP | NodeJs

Objetivo

Estar sempre evoluindo e compartilhando conhecimentos. Encarar e superar desafios na carreira de desenvolvimento de software.

Resumo

Atuando na área desde 2018 com experiencia em .NET (FrameWork e CORE), PHP e conhecimentos em JavaScript/NodeJs. TDD (xUnit), Microsserviços, Design Patters, API REST, SOLID, Cloud, Docker, Banco de dados Mysql, FireBird e SqlServer. Metodologias ágeis como Scrum, Kanban e Extreme Programming (XP). Conhecimentos de mercado financeiro. Boa oratória, capacidade de síntese e análise crítica. Habilidade de trabalho em equipe e comunicação efetiva.

Histórico Profissional:

SINQIA – ALOCADO BANCO BTG PACTUAL • 09/2021 - PRESENTE (HOME-OFFICE)

Analista de sistemas | sustentação

- Squad sustentação de renda-fixa. Correção de posições de investimento. Criar e Manter aplicação para facilitar trabalho do time em .NET Core 6.
- Atuação sobre TIR e performance de investimento de clientes. Análise de rentabilidade de investimento. renda fixa, variável, fundos e previdência. Análise e conclusão de solicitações do JIRA-Salesforce.

CONTABILIDADE MURY • SÃO LOURENÇO-MG | 06/2018 – 08/2021

Programador de sistemas. .NET | FIREBIRD | CRYSTAL REPORTS

Desenvolvimento e manutenção de sistemas para atender rotinas contábeis, fiscais e departamento pessoal Contas pagar/receber, DCTF, SPED, SINTEGRA, E-SOCIAL etc.

COLÉGIO OBJETIVO • 08/2020- 08/2021

Professor de programação e robótica. C++, C#, PYTHON, Scratch, Arduino UNO, HTML e CSS. Ministração de aulas para alunos de 12 a 18 anos.

Formação:

PROGRAMA DE ESPC. EM AWS

Acompanhamento do zero ao avançado para cloud computing. Cloud Treinamentos \mid 08/2022 - PRESENTE

PÓS – GRADUAÇÃO

Engenharia de software com métodos ágeis. Cruzeiro do sul. | 03/2019 – 12/2019.

GRADUAÇÃO

Sistemas de informação.

Faculdade São Lourenço (UNISPE) | 01/2013 – 12/2016.

Cursos e Capacitações

PHP7 e Desenvolvimento WEB C# Fundamentos e Avançado. Softblue (www.softblue.com.br/). Cursos de tecnologia para capacitação. Alura (alura.com.br)

Inglês nível básico (em andamento).